臺灣新北地方法院刑事裁定
111年度聲字第962號
聲  請  人
即  被  告  陳昭州




上列聲請人因違反家庭暴力防治法案件，不服本院民國111年1月
5日第一審判決（110年度簡字第4924號），提起上訴，本院裁定
如下：
    主  文
上訴駁回。
    理  由
一、聲請意旨略以：聲請人即被告（以下稱被告）對於聲請保護
    令一事完全不知情，也沒有收到法院通知書，因被告搬家及
    工作關係，無法申請上訴，請求從輕量刑等語。
二、按按上訴期間為20日，自送達判決後起算。但判決宣示後送
    達前之上訴，亦有效力；原審法院認為上訴不合法律上之程
    式或法律上不應准許或其上訴權已經喪失者，應以裁定駁回
    之，刑事訴訟法第349條、第362條前段分別定有明文。又對
    於簡易判決之上訴，依刑事訴訟法第455條之1 第3 項規定
    ，準用前揭規定。又按文書不能向應受送達人之住居所、事
    務所、營業所或就業處所為送達，亦不能向應受送達人之住
    居所、事務所、營業所或就業處所之有辨別事理能力之同居
    人、受僱人或應送達處所之接收郵件人員為送達者，得將文
    書寄存送達地之地方自治或警察機關，並作送達通知書2份
    ，1份黏貼於應受送達人住居所、事務所、營業所或其就業
    處所門首，另1份置於該送達處所信箱或其他適當位置，以
    為送達，並自寄存之日起，經10日發生效力，民事訴訟法第
    138條第1項、第2項定有明文，上揭規定依刑事訴訟法第62
    條之規定，於刑事訴訟之送達文書準用之。
三、經查，被告因本案違反保護令案件，於警詢、偵查及本院審
    理時其戶籍址均設在「新北市○○區○○街00巷00號」，另被告
    於民國111年11月5日偵訊時陳明居所在「新北市○○區○○街00
    巷00號2樓」等情，有本案警詢、偵訊筆錄及聲請人個人戶
    籍資料查詢結果可稽。嗣本案經本院於民國111年1月5日以1
    10年度簡字第4924號刑事簡易判決判處拘役10日，如易科罰
    金，均以新臺幣1000元折算1日，亦有上開刑事判決正本在
    卷足憑。又本件判決正本於111年1月19日分別送達聲請人上
    開戶籍址及居所，均因未獲會晤本人，亦無受領文書之同居
    人或受僱人，郵政機關乃於同年月22日分別將之寄存於「新
    北市政府警察局樹林分局三多派出所」，並製作送達通知書
    二份，一份黏貼於該應受送達人住所門首，另一份置於該送
    達處所信箱或其他適當位置，以為送達等情，有本院送達證
    書2份在卷可憑，且被告於前揭送達時間未在監執行或羈押
    於看守所一節，有臺灣高等法院被告前案紀錄表1份附卷可
    稽，以上業經調閱本案卷核閱屬實。則依前揭寄存送達之規
    定，本件判決正本自寄存之日起經10日發生送達效力，聲請
    人對本院上開刑事判決提出第二審上訴之合法期間20日，本
    件刑事簡易判決業於111年2月24日確定，並於111年3月21日
    送執行，亦有臺灣高等法院被告前案紀錄表1份附卷可稽，
    被告遲至於111年3月25日始向本院提出上訴狀，有其提出之
    上訴狀本院收狀戳日期章戳存卷可考，被告雖主張因為搬家
    工作無法上訴，惟依被告提出之上訴狀所載之居所亦為「新
    北市○○區○○街00巷00號2樓」，被告於偵審期間均未向本院
    陳明其遷移至其他住居所，揆諸首開說明，本案判決業已合
    法送達予被告，其上訴顯已逾期而不符法定程式，且無從補
    正，應予駁回。
四、依刑事訴訟法第455條之1第3項、第362條前段，裁定如主文
    。
中　　華　　民　　國　　111 　年　　4 　　月　　14　　日
                  刑事第二十七庭  法  官  陳明珠
上列正本證明與原本無異。
如不服本裁定應於送達後5日內向本院提出抗告狀
                                  書記官  林有象
中　　華　　民　　國　　111 　年　　4 　　月　　15　　日